臺灣臺南地方法院刑事判決　　　　　　　100年度訴字第709號
公　訴　人　臺灣臺南地方法院檢察署檢察官
被　　　告　吳海樹
上列被告因違反毒品危害防制條例案件，經檢察官提起公訴（一
百年度毒偵字第九二三號），被告於本院準備程序進行中，就被
訴事實為有罪之陳述，經本院合議庭裁定由受命法官獨任進行簡
式審判程序，判決如下：
    主  文
吳海樹施用第一級毒品，累犯，處有期徒刑壹年參月。
    事實及理由
壹、程序事項
  一、查被告吳海樹所犯係死刑、無期徒刑、最輕本刑為三年以
      上有期徒刑以外之罪，其於準備程序中就被訴事實為有罪
      之陳述，經法官告知簡式審判程序之旨，並聽取公訴人及
      被告之意見後，由本院合議庭裁定由受命法官獨任進行簡
      式審判程序，合先敘明。
  二、次按適用簡式審判程序之有罪判決書之製作，準用第四百
      五十四條之規定，刑事訴訟法第三百十條之二定有明文。
      本件經合議庭裁定由受命法官獨任進行簡式審判程序，爰
      依照前開法律規定，準用刑事訴訟法第四百五十四條為判
      決書之製作，先予敘明。
貳、實體事項
  一、本件犯罪事實、證據及應適用之法條除引用檢察官起訴書
      之記載（如附件）外，就犯罪事實及證據部均補充如下：
  （一）犯罪事實部分：
        第一頁第二十行：
  （二）證據部分：
    １、被告於本院準備程序訊問及審理之自白（見本院刑事卷
        第十六頁、第十八頁背面筆錄）。
    ２、查海洛因可以吞食，溶解於水中飲用，或注射到血管裡
        之皮下注射方式，燃燒產生煙霧鼻吸或口吸，且時下一
        般流行之濫用方式均為靜脈注射，而安非他命有類似冰
        糖之片狀結晶，結晶極易溶於水及酒精，一般濫用方式
        為經口鼻煙吸及注射，為本院職務上所知之事項，並有
        卷附行政院衛生署管制藥品管理局所函示有關海洛因施
        用方式等相關問題之說明，所載將毒品海洛因與安非他
        命混和置於玻璃球中以燒烤方式吸食，於施用者之尿液
        中應可檢驗出嗎啡、安非他命之陽性反應，但須考慮其
        施用方式、劑量、頻率，飲用水多寡、個人體質、代謝
        情況及尿液收集時間等因素等情可參。雖海洛因係中樞
        神經抑制劑，而安非他命乃中樞神經興奮劑，兩者藥性
        相反，然理論上既可摻在一起以燃燒方式吸食，並無大
        礙，且濫用藥物施用毒品者，本來就有不按常規使用藥
        物之傾向，甚者渠等主觀上可能會認為將兩種藥物混合
        使用當可增加藥性，是被告自白同時施用第一級毒品海
        洛因及第二級毒品安非他命，應認與事實相符，而可採
        信。
    ３、查被告前於民國九十三年間因施用毒品違反毒品危害防
        制條例案件，經本院以九十三年毒聲字第一０二一號裁
        定令入勒戒處所觀察勒戒，因認有繼續施用毒品傾向，
        本院復以九十四年毒聲字第七六號裁定令入戒治處所施
        以強制戒治，經戒治期滿，由臺灣臺南地方法院檢察署
        檢察官以九十四年戒毒偵字第一九二號為不起訴處分確
        定。於九十五年間仍施用毒品違反上開條例案件，多次
        為警查獲，經本院先後於九十五年六月九日以九十五年
        訴字第四三三號判決有期徒刑十月確定，及於九十五年
        十二月十三日以九十五年訴字第一二０四號判決應執行
        有期徒刑十一月確定，嗣經定應執行刑及減刑，於九十
        六年八月六日縮行期滿，翌日執行完畢出監。於九十八
        年間及九十九仍因施用毒品，違反上開條例案件，多次
        為警查獲，經本院分別於九十九年十二月二十日以九十
        九年訴字第一四三七號判決應執行有期徒刑一年二月確
        定，於九十九年九月十五日以九十九年訴字第七七四號
        判決應執行有期徒刑一年確定，於九十九年十一月十五
        日以九十九年訴字第一一０三號判決應執行有期徒刑一
        年四月確定，一百年三月二十八日以九十九年訴字第一
        七二三號判決應執行有期徒刑一年二月確定，現在監執
        行中等情，有臺灣高等法院被告前案紀錄表一份在卷可
        憑，則被告經觀察勒戒、強制戒治及多次為警查獲，並
        入監徒刑執行完畢釋放後，五年內再犯本案毒品危害防
        制條例第十條之罪，應依法追訴、審判。本案事證明確
        ，被告犯行洵堪認定。
  二、查海洛因、安非他命依其成癮性、濫用性及對社會危害性
      之程度，已為毒品危害防制條例第二條第二項第一款、第
      二款分別列為第一級毒品及第二級毒品。查被告以將海洛
      因、甲基安非他命混合均一併置入玻璃球內燒烤施用之方
      式，同時施用海洛因及安非他命，核其所為，係犯毒品危
      害防制條例第十條第一項之施用第一級毒品罪及同條第二
      項之施用第二級毒品罪。被告施用前持有海洛因、安非他
      命之低度行為，均為施用之高度行為所吸收，均不另論罪
      。被告同時施用第一、二級毒品，係以一行為同時觸犯上
      開二罪名，屬想像競合犯，應依刑法第五十五條之規定，
      從較重之施用第一級毒品罪處斷。公訴意旨認被告所犯上
      開二罪間，犯意各別，行為互殊，應分論併罰，容有誤會
      。又被告有如起訴書犯罪事實欄所示之科刑及執行情形，
      經判處有期徒刑確定並執行完畢，其於五年內再犯有期徒
      刑之本罪，為累犯，應依刑法第四十七條第一項之規定加
      重其刑。爰審酌被告前因施用毒品經送觀察勒戒、強制戒
      治治療程序及多次查獲經法院判決，經入監執行完畢後，
      甫出監未久即又再施用毒品，猶未認清毒品戕害身心之惡
      ，不思戒絕革除惡習，仍為本案犯行，顯然其意志力薄弱
      ，迄未能戒除毒癮，惟兼衡被告施用毒品犯行，性質上屬
      對自我身心健康之自戕行為，但對社會秩序隱藏有不良影
      響，及犯後坦承犯行之態度等一切情狀，量處如主文所示
      之刑。
據上論斷，應依刑事訴訟法第二百九十九條第一項前段、第二百
七十三條之一第一項、第三百十條之二、第四百五十四條，毒品
危害防制條例第十條第一項、第二項，刑法第十一條前段、第五
十五條、第四十七條第一項，判決如主文。
本案經檢察官郭書鳴到庭執行職務。
中    華    民    國   100    年    6     月    30    日
                  刑事第十三庭  法  官  程克琳
以上正本證明與原本無異。
如不服本判決應於收受本判決後10日內向本院提出上訴書狀，並
應敘述具體理由。如未敘述上訴理由者，應於上訴期間屆滿後20
日內向本院補提理由書狀（均須按他造當事人之人數附繕本）「
切勿逕送上級法院」。
                                書記官  康紀媛
中    華    民    國   100    年    6     月    30    日
附錄本案論罪科刑法條
毒品危害防制條例第10條：
施用第一級毒品者，處 6 月以上 5 年以下有期徒刑。
施用第二級毒品者，處 3 年以下有期徒刑。